臺灣高等法院刑事裁定
110年度偵抗字第1714號
抗  告  人
即  被  告  董鵬鴻


                    （另案現在法務部○○○○○○○○附設勒戒處所觀察勒戒中）
指定辯護人  何威儀律師                    
上列抗告人即被告因違反毒品危害防制條例等案件，不服臺灣臺
北地方法院中華民國110年10月21日所為裁定（110年度偵聲字第
300號），提起抗告，本院裁定如下：
    主  文
抗告駁回。
    理  由
一、法院之裁判，本應公諸予社會大眾，但關於偵查中檢察官聲
    請羈押及延長羈押之裁定，為維護偵查秘密，如過度暴露案
    情，恐有礙檢察官犯罪之偵查，故本件裁定就相關具體事實
    及關鍵證據，為適度保留，合先敘明。
二、抗告人即被告董鵬鴻（下稱被告）前經臺灣臺北地方檢察署
    檢察官以其涉犯毒品危害防制條例第4條第2項之販賣第二級
    毒品、第5條第2項之意圖販賣而持有第二級毒品、第10條第
    2項之施用第二級毒品等罪嫌疑重大，有刑事訴訟法第101條
    第1項第1至3款及第101條之1第1項第10款羈押事由，向原審
    法院聲請羈押被告並禁止接見通信。原審法院訊問被告後，
    認被告所涉犯毒品危害防制條例第4條第2項之販賣第二級毒
    品、第5條第2項之意圖販賣而持有第二級毒品、第10條第2
    項之施用第二級毒品罪，犯罪嫌疑重大，且被告供述與證人
    指證情形不符，亦稱與證人有財物糾紛，有影響證人之動機
    及能力，此外尚未查清上游及藥腳未到案，有事實足認有勾
    串共犯或證人之虞，且販賣部分為最輕本刑5年以上有期徒
    刑之罪，有刑事訴訟法第101條第1項第2、3款羈押事由，並
    審酌國家刑事司法權之有效行使、公共利益與社會秩序之維
    護等，認有羈押之必要，於民國110年8月25日裁定准予羈押
    在案。嗣因羈押期間即將屆滿，同署檢察官以被告之羈押原
    因尚未消滅為由，聲請延長羈押2月。經原審訊問被告，並
    核閱偵查卷內相關事證後，認被告涉嫌毒品危害防制條例第
    4條第2項之販賣第二級毒品、第5條第2項之意圖販賣而持有
    第二級毒品、第10條第2項之施用第二級毒品罪等罪嫌疑確
    屬重大，且檢察官已清查被告至少有3次販賣第二級毒品之
    犯罪嫌疑，交易金額非低，交易過程亦與證人即購毒者之證
    述不同，被告亦自稱與證人間有金錢及不愉快，自有影響其
    他共犯或證人之動機與能力，且被告所涉販賣第二級毒品部
    分亦屬重罪，再參諸前述勾串之虞之情形，足認被告有刑事
    訴訟法第101條第1項第3款之羈押原因存在；又被告持用之
    手機經分析至少有6位購毒者與被告聯繫購買毒品之嫌疑，
    有事實足認有反覆實施同一販賣第二級毒品犯罪之虞，衡酌
    被告犯行之危險性、犯罪之情節及社會公益等一切情狀，故
    認仍有繼續羈押被告之必要，爰自110年10月25日起延長羈
    押2月等語。
三、抗告意旨詳附件刑事告抗告狀。
四、按羈押被告，偵查中不得逾2月，審判中不得逾3月。但有繼
    續羈押之必要者，得於期間未滿前，經法院依刑事訴訟法第
    101條或第101條之1之規定訊問被告後，以裁定延長之；延
    長羈押期間，偵查中不得逾2月，刑事訴訟法第108條第1項
    前段、第5項分別定有明文。次按被告經法官訊問後，認為
    犯罪嫌疑重大，而有下列情形之一者，非予羈押，顯難進行
    追訴、審判或執行者，得羈押之：㈠逃亡或有事實足認為有
    逃亡之虞者。㈡有事實足認為有湮滅、偽造、變造證據或勾
    串共犯或證人之虞者。㈢所犯為死刑、無期徒刑或最輕本刑
    為5年以上有期徒刑之罪，有相當理由認為有逃亡、湮滅、
    偽造、變造證據或勾串共犯或證人之虞者，刑事訴訟法第10
    1條第1項亦有明定。再被告經法官訊問後，認為犯毒品危害
    防制條例第4條第1項至第4項之罪，其嫌疑重大，有事實足
    認為有反覆實行同一犯罪之虞，而有羈押之必要者，得羈押
    之，刑事訴訟法第101條之1第1項第10款復有明文。而所謂
    「犯罪嫌疑重大」，係指所犯之罪確有重大嫌疑而言，與案
    情及罪名是否重大無關。又羈押之目的，主要在於使追訴、
    審判得以順利進行，或為保全證據或保全對被告刑罰執行之
    目的。而被告有無羈押之必要，法院得按照偵審程序進行程
    度，就具體個案情節予以斟酌決定，如就客觀情事觀察，法
    院為准予羈押裁定，無明顯違反法定要件及比例原則，即難
    謂有違法或不當可言。
五、經查：
(一)本件被告所涉販賣第二級毒品、意圖販賣而持有第二級毒品
    等案件，於原審法院訊問時，否認有何販賣第二級毒品犯行
    、坦承係與朋友合資云云，然被告之犯行，除有被告之供述
    、證人即購毒者之證述外，並有其等LINE對話紀錄、手機通
    訊監察譯文及扣案之毒品、吸食器等件可按，足認被告涉犯
    毒品危害防制條例第4條第2項之販賣第二級毒品、第5條第2
    項之意圖販賣而持有第二級毒品、第10條第2項之施用第二
    級毒品罪等罪嫌疑重大。復觀諸證人即購毒者之證述、被告
    與購毒者間之LINE對話紀錄，堪認被告就本案毒品交易之供
    述有避重就輕，刻意隱瞞之情形，再被告自陳與證人間之財
    務糾紛實在無法排除被告有勾串共犯、證人或滅證之高度可
    能。本案被告涉犯之販賣第二級毒品罪，為法定本刑有期徒
    刑10年以上之罪，且被告經判處罪刑之可能性甚高，屆時刑
    罰亦勢必非輕，量以重罪常伴逃亡、湮滅證據、勾串共犯之
    高度可能，此乃趨吉避凶、脫免刑責、不甘受罰之基本人性
    ，故被告規避偵查、審判或執行實具高度可能，本乎刑事科
    學之經驗為判斷，當足以使具有一般社會通念之人認為被告
    確有湮滅證據、勾串共犯之高度風險。又本件重要犯罪事實
    尚未明確，仍有待檢察官進行詳細調查，倘被告為減輕自身
    刑責或迴護其他共犯，而與證人、共犯進行勾串，即有使本
    案犯行陷於晦暗之高度可能，故仍有相當理由認被告有逃亡
    、湮滅證據、勾串共犯之虞。再參酌檢警就被告所持用之手
    機經分析至少有6位購毒者與被告聯繫購買毒品之嫌疑，有
    事實足認有反覆實施同一販賣第二級毒品犯罪之虞；復審酌
    檢察官所指本案被告販賣第二級毒品所涉之交易金額非低、
    次數非寡等節，則被告所犯行為態樣對社會秩序危害非輕。
    經本院參酌防衛社會安全之目的，並綜合審酌國家刑事司法
    權之有效行使、社會秩序及公共利益等公益考量，與被告人
    身自由私益及防禦權受限制程度，就目的與手段依比例原則
    為權衡，若命被告以具保、責付或限制住居等侵害較小之手
    段，替代羈押，均不足以確保本案後續偵查、審判或執行程
    序之順利進行，而確有羈押之必要。另酌以被告所涉販賣毒
    品次數甚多、販賣數量及金額巨大，危害社會治安甚鉅，為
    避免被告規避或妨礙偵查及審判或執行之危險，並考量現今
    網路與通訊軟體發達，被告仍可輕易透過其他行動裝置、通
    訊軟體與共犯或證人聯繫，為確保司法權之有效行使，亦有
    禁止接見、通信之必要，併應考量。
(二)綜上所述，原審依刑事訴訟法第101條第1項第3款、同法第1
    01條之1第1項第10款規定，認被告有羈押之原因與必要，裁
    定諭知羈押，並以原羈押事由尚未消滅，有繼續羈押之必要
    ，裁定延長羈押2月並禁止接見、通信，依比例原則衡酌羈
    押對於被告人身自由、防禦權之限制程度，經核未有法定羈
    押事由不備之情形，另就禁止接見通信部分之裁量亦無違反
    比例原則等情事。故被告提起抗告，為無理由，應予駁回。
據上論斷，應依刑事訴訟法第412條，裁定如主文。
中　　華　　民　　國　　110 　年　　10　　月　　29　　日
                  刑事第三庭    審判長法　官  張惠立
                                      法　官  鄭昱仁
                                      法　官  劉兆菊
以上正本證明與原本無異。
不得再抗告。
                                      書記官  陳嬿如
中　　華　　民　　國　　110 　年　　11　　月　　1 　　日